---
title: "R Notebook"
output: html_notebook
---
```{r}
# Cargar las librerias relevantes
library(dplyr)
library(ggplot2)
library(tidyr)

```


# Carga de datos
Cargamos todos los datos en el data set `hotel_booking_missing.csv`. Usamos los parametros `header = TRUE` para indicar que nuestro dataset tiene una columna inicial con la descripttion de los datos y el parametro `stringAsFactors = False` para ... .

```{r}
hotel_bookings <- read.csv2("../data/hotel_bookings_miss.csv", header=TRUE, stringsAsFactors = TRUE)

names(hotel_bookings)[names(hotel_bookings) == 'ï..hotel'] <- 'hotel'
```

# Inspeccionar Datos

## Visualizar

```{r}
head(hotel_bookings, 10)

tail(hotel_bookings, 10)
```

## Tipos de datos

```{r}
names(hotel_bookings)
str(hotel_bookings)
```
```{r}
summary(hotel_bookings)
```

## Modificar los tipos
Modificar el tipo de los datos a tipos de datos mas relevantes

```{r}
hb_data <- hotel_bookings
hb_data$is_canceled <- as.factor(hb_data$is_canceled)

hb_data$arrival_date_week_number <- as.factor(hb_data$arrival_date_week_number)
hb_data$arrival_date_year <- as.factor(hb_data$arrival_date_year)
hb_data$arrival_date_day_of_month  <- as.factor(hb_data$arrival_date_day_of_month)

hb_data$is_repeated_guest <- as.factor(hb_data$is_repeated_guest)

hb_data$reservation_status_date <- as.Date(hb_data$reservation_status_date, "%m/%d/%Y")

str(hb_data)
```


# PRE-PROCESAR DATOS
## Identificar datos faltantes
```{r}
columnns_NA_values <- function(x){
 count = 0

 for(i in 1:ncol(x)) {
   if (colSums(is.na(x[i]))){
      cat("NA values:",colSums(is.na(x[i])), "   \tColumn",colnames(x[i]),"\n")
      count = count + 1
   }
 }
 
 cat("Columns with NA values: ", count, "\n\n")
}

columnns_wempty_values <- function(x){
 count = 0

 for(i in 1:ncol(x)) {
   if (isTRUE(colSums(x[i]==""))){
      cat("NA values:",colSums(x[i]==""), "   \tColumn",colnames(x[i]),"\n")
      count = count + 1
   }
 }
 
 cat("Columns with empty values: ", count, "\n\n")
}

columnns_wnull_values <- function(x){
 count = 0

 for(i in 1:ncol(x)) {
   if (sum(is.null(x[i]))){
      cat("NA values:" ,colSums(is.null(x[i])), "   \tColumn",colnames(x[i]),"\n")
      count = count + 1
   }
 }
 
 cat("Columns with NULL values: ", count)
}


columnns_NA_values(hb_data)
columnns_wempty_values(hb_data)
columnns_wnull_values(hb_data)
```
Logramos identificar que existen 10 columnas con valores faltantes y ninguna de las columnas tiene valores vacios.

Las pregunstas que deseamos responder trabajan con las fechas de llegar

## Modicar datos faltantes
```{r}
copy_xx <- hb_data

hb_nadate_year <- copy_xx[is.na(copy_xx$arrival_date_year),] # no clue
hb_nadate_year

copy_xx[is.na(copy_xx$arrival_date_year),]$arrival_date_year <- format(hb_nadate_year$reservation_status - hb_nadate_year$lead_time, format = "%Y")

```
```{r}
hb_data[is.na(hb_data$children ) | is.na(hb_data$babies ),]
hb_data[is.na(hb_data$children ),]$children <- 0
hb_data[is.na(hb_data$babies ),]$babies <- 0
```

```{r}
reserve_status <- hb_data[is.na(hb_data$reservation_status_date),]$reservation_status
bp <- barplot(table(reserve_status)) + theme_bw()

temp_hb <- hb_data

#Update reservation_status == Check-Out
check_out_bool <- is.na(hb_data$reservation_status_date) & hb_data$reservation_status == 'Check-Out' 
nd_check_out <- hb_data[check_out_bool, ]

reservation_date <- paste(nd_check_out$arrival_date_year, nd_check_out$arrival_date_month, nd_check_out$arrival_date_day_of_month)
last_update <- as.Date(reservation_date, format = "%Y %B %d") + nd_check_out$stays_in_weekend_nights + nd_check_out$stays_in_week_nights

temp_hb[check_out_bool, ]$reservation_status_date <- last_update


#Update reservation_status == No-Show
no_show_bool <- is.na(hb_data$reservation_status_date) & hb_data$reservation_status == 'No-Show' 
nd_no_show <- hb_data[no_show_bool, ]

reservation_date <- paste(nd_no_show$arrival_date_year, nd_no_show$arrival_date_month, nd_no_show$arrival_date_day_of_month)
last_update <- as.Date(reservation_date, format = "%Y %B %d") + nd_no_show$stays_in_weekend_nights + nd_no_show$stays_in_week_nights

temp_hb[no_show_bool, ]$reservation_status_date <- last_update

#Update reservation_status == Canceled
canceled_bool <- is.na(hb_data$reservation_status_date) & hb_data$reservation_status == 'Canceled' 
temp_hb <- temp_hb %>% fill(reservation_status_date)

update_status <- temp_hb[is.na(temp_hb$reservation_status_date),]$reservation_status
bp <- barplot(table(update_status)) + theme_bw()
```


```{r}
copy <- temp_hb

update_copy <- copy[is.na(copy$reservation_status_date),]$reservation_status
bp <- barplot(table(update_copy))

reserve = copy["reservation_status_date"]

copy <- copy %>% fill(reservation_status_date)
copy

update_copy <- copy[is.na(copy$reservation_status_date),]$reservation_status
bp <- barplot(table(update_copy))
```

## Cantidad de datos por tipos de hotel
```{r}
table(hb_data$hotel)

# Visualize the distribution
ggplot(data = hb_data, aes(x = hotel)) +
  geom_bar(stat = "count") +
  labs(title = "Booking Request by Hotel type",
       x = "Hotel type",
       y = "No. of bookings") +
  theme_classic() + scale_color_brewer(palette = "Set2")
```

```{r}
# Reorganizar mes correctamente
hb_data$arrival_date_month <-
  factor(hb_data$arrival_date_month, levels = month.name)

# Visualize Hotel traffic on Monthly basis
ggplot(data = hb_data, aes(x = arrival_date_month)) +
  geom_bar(fill = "pink") +
  geom_text(stat = "count", aes(label = ..count..), hjust = 1) +
  coord_flip() + labs(title = "Reservas por mes",
                      x = "Mes",
                      y = "Reservas") +
  theme_classic()
```
Data es de pro
```{r}
ggplot(hb_data, aes(arrival_date_month, fill = hotel)) +
  geom_bar(position = position_dodge()) +
  labs(title = "Reservas por mes por hoteles",
       x = "Month",
       y = "Reservas") + theme_bw()
```
```{r}
# Average daily rate by Hotel Type
reserve_children <- hb_data$children
reserve_babies <- hb_data$babies

reserve_kids <- reserve_children + reserve_babies

kids_table <- table(reserve_kids[reserve_kids < 9])
bp <- barplot((kids_table * 100) / nrow(hb_data), 
        main="Frecuencia de Niños y bebes en reservas",
        xlab= "Cantidad de Niños",
        col=rainbow(6),
        ylim=c(0,100),
        ylab="Frecuencia",
        beside=TRUE
    ) + theme_bw()

kids_table <- table(reserve_kids[reserve_kids != 0])
bp <- barplot((kids_table * 100) / nrow(hb_data), 
        main="Frecuencia de Niños y bebes en reservas mayor a 0",
        xlab= "Cantidad de Niños",
        col=rainbow(6),
        ylim=c(0,6),
        ylab="Frecuencia",
        beside=TRUE
    ) + theme_bw()


```

```{r}
#Espacios de estacionamiento por Hotel

parking_space_hotel1 <- hb_data%>% filter(hotel == 'Resort Hotel' & required_car_parking_spaces > 0 )%>% summarise("Parking Space - Resort Hotel")
parking_space_hotel2 <- hb_data%>% filter(hotel == 'City Hotel' & required_car_parking_spaces > 0 )%>% summarise("Parking Space - City Hotel")
parking <- tribble(
  ~Hotel_Type,     ~Parking_space,
  "Resort Hotel" , 	5490, 
  "City Hotel" , 1926
)

ggplot(data=parking) + geom_bar(mapping = aes(x = Hotel_Type, y =Parking_space), stat = "identity")

```


```{r}
cancelled <- subset(hb_data, reservation_status == "Canceled")
cmonths <- sort(substring(hb_data$arrival_date_month, first = 1 ))
barplot(sort(table(cmonths)), horiz=TRUE, main="Cancelations per month", 
        xlab="Bookings", ylab="Month")
```



